【裁判字號】    92,交聲,1005
【裁判日期】    921114
【裁判案由】    聲明異議
【裁判全文】
臺灣臺中地方法院交通事件裁定                  九十二年度交聲字第一００五號
    原處分機關    交通部公路局台中區監理所豐原監理站
    異議人即
    受處分人      捷聯通運有限公司    設台中縣大肚鄉○○路八巷八三之二三號
    代表人        廖再發              住台中市西屯區港尾里同志巷三七之七號
右列受處分人因違反道路交通管理處罰條例案件，對於交通部公路局台中區監理公所
豐原監理站九十二年度九月十九日所為之裁決（豐監稽違六三字第Ｚ0000000
0號裁決書），聲明異議，本院裁定如左：
    主    文
異議駁回。
    理    由
一、原處分機關略以：本案係國道公警察局第六隊舉發受處分人所有之車號ＨＭ－７
    ９５號營業大貨車於九十二年八月二十七日九時十五分許，在國道三號北巷七十
    二公里處，因「裝運紙經會同司機過磅總重8.67公噸、核重7.8公噸、超載0.88
    公噸」違規，受處分人不服舉發提出申訴，經原舉發機關函覆違規屬實，該站遂
    於九十二年九月十九日以豐監稽違六三字第Ｚ00000000號裁決書，裁處
    罰鍰新台幣一萬一千元並記汽車違規紀錄一次，逾期則依裁決書處罰主文規定裁
    處，於法並無不合等語．
二、本件異議人即受處分人捷聯通運有限公司則以：本車載合於交通部核定7.8公噸
    紙於九十二年八月二十七日由台中北上行經后里、造橋、龍潭三處地磅，就當日
    同車同重之過資料處理登記表，右述三處地磅均有地磅度量衡器檢定合格證書，
    但就同車同重之測量結果卻有差異性，請求經濟部檢驗局就右述三處地磅同時重
    新測定，以釐清事實。
三、按汽車裝載貨物超過核定之總重量、總聯結重量者，處汽車所有人罰鍰，並記汽
    車違規紀錄一次，並責令改正或當場禁止通行，並處新台幣一萬元罰鍰，超載十
    公噸以下者，以總超載部分，每一公噸加罰新台幣一千元，未滿一公噸以公噸計
    算，道路交通管理處理條例第二十九條之二第一項、第三項定有明文。經查：本
    件受處分人所有之車號ＨＭ－７９５號營業大貨車於九十二年八月二十七日九時
    十五分許，在國道三號北向七十二公里處，為國道公路警察局第六隊舉發「裝運
    紙經會同司機磅總重8.67公噸、核重7.8公噸、超載0.88公噸」違規等情，有公
    警局交字第Ｚ00000000舉發通知單、內政部警政署國道公路警察局第六
    隊九十二年九月十二日公警國六交訴字第０９２０００４６２７號函、經濟部標
    準檢驗局桃園縣龍潭鄉北二高收費站北上地磅度量衡器檢定合格證書、車輛超載
    資料處理登記表影本各一份在卷可稽，雖異議人辯稱：曾於后里造橋過磅並未被
    攔告發超載，惟異議人並未提出相關證據以實其說，且舉發員警曾為求慎重而重
    新過磅，結果仍然超載，是受處分人所有之車號ＨＭ－７９５號營業大貨車於前
    揭時、地超載之違規事實，可以認定。從而，受處分人既有前揭違規行為，原處
    分機關據以援引上開規定，裁處受處分人罰鍰新台幣一萬一千元並記汽車違規紀
    錄一次，逾期則依裁決書處罰主文規定裁處，並無不當。本件異議為無理由，應
    予駁回。
四、據上論斷，應依道路交通管理處罰條例第八十七條第二項、道路交通案件處理辦
    法第十九條，裁定如主文。
中      華      民      國    九十二    年    十一       月    十四     日
                                        臺灣臺中地方法院交通法庭
                                            法  官  王  靜  秋
右正本證明與原本無異。
如不服本裁定應於送達後五日內向本院提出抗告狀。
                                            書記官
中      華      民      國    九十二    年     十一     月    十四      日


司法院資訊處製作；財團法人民間司法改革基金會備份。
